【裁判字號】    91,訴,2186
【裁判日期】    920922
【裁判案由】    毒品危害防制條例等
【裁判全文】
臺灣板橋地方法院刑事判決                        九十一年度訴字第二一八六號
    公  訴  人  臺灣板橋地方法院檢察署檢察官
    被      告  乙○○
    指定辯護人  甲○公設辯護人吳天明
右列被告因毒品危害防制條例等案件，經檢察官提起公訴（九十一年度偵字第一六四
七三號），及移送併案審理（九十一年度偵字第一八九五三號），甲○判決如左：
    主  文
乙○○意圖供行使之用而收集偽造之通用紙幣，處有期徒刑參年，偽造之面額新台幣
伍佰元紙幣肆張均沒收。又連續販賣第二級毒品，處有期徒刑捌年，扣案如附表一所
示之毒品均沒收銷燬；如附表四所示之物均沒收。又連續販賣第三級毒品，處有期徒
刑伍年陸月，扣案如附表二所示之毒品均沒收銷燬；如附表四編號一、二、三、四、
五所示之物均沒收。又連續明知為偽藥而販賣，處有期徒刑捌月，扣案如附表三所示
之偽藥及禁藥、如附表四編號一、二、三、四、五所示之物均沒收。應執行有期徒刑
拾陸年貳月，扣案如附表一、二所示之毒品均沒收銷燬；偽造之面額新台幣伍佰元紙
幣肆張、如附表三、四所示之物均沒收。
    事  實
一、乙○○於民國九十年八月間某日，因見跳蚤市場雜誌上年籍姓名不詳自稱「金八
    朗」之成年男子所刊登之廣告，明知前開「金八朗」之人所持有之面額新台幣（
    下同）五百元紙鈔四張，均係偽造之通用紙幣，竟意圖供行使之用，在不詳地點
    向「金八朗」以一比四之比例（即五百元）購入偽造之面額五百元紙鈔四張而收
    集之。又其明知甲基安非他命（Methamphetamine）、四氫大麻酚（
    Tetrahydrocannabinol）、Ｎα－二甲基─3,4─（亞甲二氧基）苯乙基胺〔Ｍ
    ＤＭＡ，Ｎα─dimethyl─3,4─（methylenedioxy）phenethy- lamine〕（俗
    稱搖頭丸，快樂丸）業經公告列為第二級毒品，不得非法販賣、轉讓及持有，仍
    基於意圖營利，而販賣第二級毒品甲基安非他命、四氫大麻酚ＭＤＭＡ之概括犯
    意，自九十年底起，陸續在跳蚤市場雜誌上刊登廣告，以吸引翻閱雜誌之人向其
    購買，並自同年底某日起向年籍姓名不詳自稱「江先生」之成年男子以每瓶五百
    元之價格購入含有甲基安非他命成分之藥水（扣案物品清單載為金蒼蠅水，起訴
    書誤載為不明偽藥）後，以每瓶一千元之價格出售，自九十一年八月二十一日起
    ，向前開自稱「江先生」人以每一公克一千五百元之價格購入安非他命（白色結
    晶），而以每公克二千至二千五百元之價格出售；亦自同年八月初某日起（起訴
    書誤載為九十年底某日）向年籍姓名不詳綽號「小寶」之成年男子，以每盎司八
    千元之價格購入四氫大麻酚（Tetrahydrocannabinol）（扣案物品、數量總清冊
    載為大麻），並利用扣案之果汁機將煙草打碎，捲成大捲煙及小捲煙，以大捲煙
    每支二百五十元至四百元，小捲煙一百元至二百元之價格販出售；自同年八月初
    某日起，以每顆ＭＤＭＡ二百三十元之價格向年籍姓名不詳綽號「小寶」之人之
    女友購入，而以每顆三百元之價格出售，均販賣予見其所刊登於跳蚤市場雜誌上
    之廣告與其聯絡之人，並以郵寄快遞或駕駛營業用小客車運送之方式送達。又乙
    ○○明知氟硝西泮（Flunitrazepam，俗稱ＦＭ２）、愷他命（Ketamine，俗稱
    Ｋ他命）業經公告列為第三級毒品，不得非法販賣、轉讓及持有，仍基於意圖營
    利，而販賣第三級毒品之概括犯意，自九十年底某日起向前開自稱「江先生」之
    成年男子以每顆三十元之價格購入ＦＭ２，並以每顆五十至一百元之價格出售；
    亦自九十一年三月間同一時期向年籍姓名不詳綽號「小寶」之成年男子，以每瓶
    七百元之價格購入（俗稱Ｋ他命），並以每瓶九百元之價格賣出；並以每瓶七百
    元之價格向年籍姓名不詳自稱「江先生」之成年男子購入，欲以每瓶一千元之價
    格賣出，均販賣予見其所刊登於跳蚤市場雜誌上之廣告與其聯絡之人，並以郵寄
    快遞或駕駛營業用小客車運送之方式送達。又被告明知內含安定（Diazepam）、
    Diphenhydramine成分之藥水（俗稱女王蜂水）、內含Atopine、Strychnine或
    Caffeine、Atopine、Strychnine或Atopine、Strychnine或Lidocaine成分之藥
    品（俗稱瑪俐藥丸）、Lorazepam（俗稱汽水片藥丸，屬第四級管制藥品）及含
    安定（Diazepam）Diphenhydramine成分之藥丸、含Clothiapine成分之藥丸、含
    Delorzepam成分之藥丸等藥品，為未經核准，擅自製造之藥品（即藥事法所稱之
    偽藥），而美服培酮（俗稱ＲＵ─四八六）係未經核准擅自輸入之藥品（即藥事
    法所稱之禁藥），竟基於販賣前開偽藥及禁藥之概括犯意，自九十一年三月間某
    日起，向前開姓名年籍均不詳自稱「江先生」之成年男子購入其開偽藥或禁藥後
    ，再販賣予見乙○○在跳蚤市場雜誌上其所刊登之廣告而向其購買之人，並以郵
    寄快遞或駕駛營業用小客車運送之方式送達。其中俗稱「女王蜂水」之偽藥，係
    以五百元之價格購入，而以一千元之價格售出；俗稱「瑪俐藥丸」之偽藥，係以
    每顆一百五十元之價格購入，而以二百至二百五十元之價格賣出；俗稱「汽水片
    」藥丸，係以每顆三十元之價格販入，而以每顆五十元賣出；美服培酮（
    Mifepristone，俗稱RU486）以一組九顆八百元之價格購入。嗣於九十一年八月
    二十八日上午九時四十分許，為警在台北縣中正橋下停車場其所駕駛之車牌號碼
    九Ｑ─二七六號營業用小客車上及台北縣永和市○○路三九巷三二弄四七號五樓
    住處查獲，並扣得如附表一所示之第二級毒品、如附表二所示之第三級毒品、如
    附表三所示之偽藥及禁藥、如附表四所示之分裝袋一百二十個（大袋三十四個，
    小袋八十六個）跳蚤市場週刊、帳冊各二本、新竹貨運快遞一覽表一張、ＮＯＫ
    ＩＡ牌八二五０型行動電話（連同0000000000號ＳＩＭ卡）、六一五
    ０型行動電話（連同0000000000號ＳＩＭ卡）各一支、電子秤、絞碎
    大麻用之果汁機各一台、大麻捲煙器一個、大麻捲煙紙一包。
二、案經台北市政府移送臺灣板橋地方法院檢察官偵查起訴。
    理  由
一、訊據被告乙○○除對於意圖供行使之用而收集偽造之面額五百元紙幣四張部分予
    以否認並辯稱：在警訊時其有跟警察講這些偽鈔是客人留下來的，但警察不相信
    ，叫其講一個來源；收受時不知道是偽鈔，是回台北之後才發現是偽鈔，其有把
    偽鈔放在身上，是要給客人看，因其有在賣驗鈔燈，順便給客人看真鈔、假鈔差
    別在哪裡，其並沒有使用之意思云云外，對於其他販賣第二級毒品、第三級毒品
    及偽藥、禁藥之事實均於甲○審理時供認不諱。惟查被告確有意圖供行使之用而
    收集偽造之面額五百元紙幣四張之事實，業據被告於九十一年八月二十八日警訊
    中自白：偽鈔（面額五百元）於九十年八月在跳蚤市場雜誌看廣告，向一位「金
    八朗」以一比四之代價購入，但仍未使用等語。其於甲○九十一年十二月四日調
    查復稱：其在警訊中所言都是其自己陳述的，並沒有人逼其講這些話等語。被告
    雖嗣後翻異其詞，改稱前開偽鈔乃是客人給的，其收受時亦不知是偽鈔云云。然
    查被告嗣後翻異之詞，前後並不一致，其於九十一年九月十二日檢察官偵訊中係
    稱：九十年十一月時，其搭載一位女客人到宜蘭，他交給其的，當時其在開計程
    車，其後來有批購驗鈔筆，那四張偽鈔其用來試驗給客人看，以販賣驗鈔筆云云
    。其於甲○九十一年十一月八日調查中則稱：偽鈔部分，因其開計程車，因與客
    人議價，所以是向客人收受的云云。於甲○審理中又係稱這些偽鈔是客人留下來
    的，收受時其不知道那是偽鈔，是其回台北之後才發現那是偽鈔，其有把偽鈔放
    在身上，是要給客人看，其有在賣驗鈔燈，順便給客人看真鈔、假鈔差別在哪裡
    ，其必沒有使用之意思云云，則被告對於前開偽鈔究竟是與客人議價而得，或收
    受時不知道是偽鈔等情，前後並非一致。參諸被告於前開警訊及甲○調查中，均
    係對於本件全部犯罪事實予以否認，則其亦有可能希圖卸責，一併否認警訊中所
    陳。反觀被告於警訊中對於前開偽鈔於何時以何種方法、價格向何人購得，其陳
    述則均仔細且明確，從而應以其警訊中之自白為可採。而查獲之偽造新台幣五百
    元券四張，經送中央銀行發行局鑑定結果，認該等偽鈔均以彩色雷射輸出方式（
    含彩色影印）仿印，無隱藏字及凹版印紋突起效果，紙質與真鈔不同，部分水印
    以雷射輸出方式仿製，安全線以黏貼箔膜（含面額數字）方式仿鈔券正面五段裸
    露部分，無折光變色效果，左下角面額數字，無折光變色反應，有台北市政府警
    察局九十一年十月十六日北市警刑二字第０九一四二四九五０００號函、中央銀
    行發行局九十一年十月四日台央發字第０九一００五二四八七號函各乙紙在卷可
    稽，則前開扣案之面額五百元紙鈔應確為假鈔乙節。從而被告前開所辯，應屬事
    後卸責之詞，尚難遽信。又扣案之疑似安非他命透明晶體三十六包、一瓶，總淨
    重二十點七八公克，隨機選取五包及一瓶，各取零點零一公克化驗，餘二十點七
    二公克，均檢出第二級毒品甲基安非他命（Methamphetamine）成分，有台北市
    政府警察局九十一年十二月十七日北市鑑毒字第九二五號鑑驗通知書乙紙附卷可
    稽。扣案之疑似氟硝西泮（Flunitrazepam，俗稱ＦＭ２）之藥丸五百四十二顆
    ，經送往內政部警政署刑事警察局鑑驗結果，認經檢視可依外觀、型態區分為五
    種不同藥物，分別予以編號一至五，編號一淨重七十點九六公克，取二公克鑑驗
    用罄，餘六八點九六公克，均檢出第三級毒品氟硝西泮（Flunitrazepam）成分
    。編號二部分淨重六九點二六公克，取二點七六公克鑑驗用罄，餘六六點五公克
    ，均檢出Clothiapine成分（一般認為是減低中樞神經系統神經元和多元神經鍵
    間的神經傳遞，治療項目為精神分裂症）。編號三淨重十四點一二公克，取一點
    七二公克鑑驗用罄，餘十二點四公克，均檢驗出第四級管制藥品安定（Diazepam
    ）成分（屬於抗癲癇、鎮痙劑），另均檢出Diphenhydramine（抗組織胺類藥物
    ）成分。編號四淨重二點九三公克，取零點七八公克鑑驗用罄，餘二點一五公克
    ，均檢出第四級管制藥品安定（Diazepam）成分。編號五淨重零點六九公克，取
    零點四七公克鑑驗用罄，餘零點二二公克，均檢出第四級管制藥品地洛西泮（
    Delorzepam ）成分，有內政部警政署刑事警察局九十一年十月二十二日刑鑑字
    第０九一０二三五０六三號鑑驗通知書乙紙在卷可參。又扣案之疑似ＭＤＭＡ藥
    丸（無色透明塑膠瓶，紅色蓋，內裝黃色原扁形錠）七顆及部分碎裂錠，經送往
    管制藥品管理局檢出ＭＤＭＡ成分。疑似愷他命之粉末（無色透明塑膠瓶，內裝
    米白色粉末）八瓶，實稱毛重十八點二二一公克（含塑膠瓶），檢出Ketamine、
    Lidpcane、Caffeine、Acetaminphen、Codeine、Diazepam成分，無色透明溶液
    （十毫升無色透明玻璃注射液瓶，內裝無色透明溶液，瓶上標籤有「凱達」「
    Ketamine」「麻醉劑」字樣）七瓶，檢出Ketamine、Diphenhydramine、
    Strychinine成分。無色透明溶液（無色透明玻璃注射液瓶，內裝無色透明溶液
    ，瓶上標籤有「全痛寧」「Ketamine」）一瓶，檢出Ketamine成分。扣案之疑似
    ＦＭ２藥丸（白色圓扁形錠，錠面一面有「＋」字線）七顆及部分碎裂錠，經檢
    驗結果檢出氟硝西泮（Flunitrazepam）成分，米色圓形扁形錠錠面有「２」字
    樣七顆及部分碎裂錠，檢出第四級管制藥品安定（Diazepam）及
    Diphenhydramine（抗組織胺類藥物）成分。扣案物品清單上所列之「金蒼蠅水
    」（無色透明塑膠瓶，內裝無色透明溶液，瓶上標籤有「Spanish Spanishe
    Fliege」字樣）十四瓶，經檢驗結果，檢出甲基安非他命（Methamphetamine）
    成分。扣案物品清單上所列之「女王蜂水」，褐色玻璃瓶，銀色蓋，內裝黃褐色
    混濁溶液，銀色標籤紙上有「Angel Kiss 」「INVERMA」等字樣五瓶及褐色玻璃
    瓶，銀色蓋，內裝黃褐色混濁溶液，金色標籤紙上有「Angel Kiss」「INVERMA
    」等字樣十四瓶，經檢驗結果，均檢出第四級管制藥品安定（Diazepam）及
    Diphenhydramine（抗組織胺類藥物）成分。扣案物品清單上所列瑪俐替代搖頭
    丸，其中黃色體、紫色蓋膠囊，內裝白色粉末四十三顆，經檢驗結果，含
    Atopine、Strychnine成分；白色體、紅色蓋膠囊，內裝白色粉末二顆及不完整
    膠囊，經檢驗結果，含Caffeine、Atopine、Strychnine成分；淺橘色體、紅色
    蓋膠囊，內裝白色粉末一顆及不完整膠囊，經檢驗結果，含Atopine、
    Strychnine成分。黃色體、綠色蓋膠囊，內裝白色粉末一顆及不完整膠囊，經檢
    驗結果，含Lidocaine成分。扣案物品清單上所列之汽水片藥丸四十顆及部分碎
    裂錠（銀白色鋁箔紙包裝，白色圓扁形錠，錠面一面有刻痕，經檢驗結果檢出第
    四級管制藥品Lorazepam成分，有管制藥品管理局管檢字第０九二０００００四
    五號檢驗成績書乙紙在卷足憑。再扣案之疑似ＲＵ四八六藥丸二十七顆，經送往
    行政院衛生署管制藥品管理局（以下簡稱管制藥品管理局）檢驗結果，其中十八
    顆（淺黃色橢圓扁形錠，錠面一面有刻痕，外圍金色鋁箔包裝）檢出
    Mifepristone成分，其中九顆則未檢出Mifepristone成分。疑似大麻一包，經前
    開管制藥品管理局檢驗結果，零點七公克，實稱毛重一點四二七公克（含塑膠袋
    重），檢出Tetrahydrocannabinol及Nicotine成分，大麻香菸捲二支（白色香菸
    ，紙上印有「Daviddoff」字樣），檢出Tetrahydrocannabinol、Heroin及
    Nicotine成分，大麻小捲煙二十三支（白色細長煙草捲），檢出
    Tetrahydrocannabinol及Nicotine成分，有管制藥品管理局（九一）管檢字第一
    一二七五七號檢驗成績書乙紙附卷足憑。而前開所檢驗出之Lidocane、
    Acetaminphen、Codeine、Diazepam、Diphenhydramine、Strychinine、Atopine
    Strychnine、Caffeine、Atopine、Strychnine、Lidocaine藥品成分，均應以藥
    品列管，惟查依行政院衛生署藥品許可證電腦資料，行政院衛生署未曾核准同時
    含該藥品成分之藥品許可證，而Lidocaine藥品成分，應以藥品列管，惟行政院
    衛生署藥品許可證電腦資料未曾核准含該成分之膠囊型之藥品許可證，前開產品
    均應就其來源認屬為藥事法第二十二條第二款之禁藥或同法第二十條第一款之偽
    藥。而Mifepristone藥品成分，行政院衛生署曾核准該成分之藥品許可證，前開
    藥品除非能證明與行政院衛生署依藥事法第三十九條規定核發輸入藥品許可證相
    同（含成分含量、國外製造廠等），依藥事法施行細則第六條之規定，得不屬藥
    事法第二十二條第二款未經核准擅自輸入之禁藥，有行政院衛生署九十二年七月
    十七日衛署藥字第０九二０三０三九五八號函在卷可考。前開所檢出之
    Clothiapine、Diazepam藥品成分，均應以藥品列管，行政院衛生署曾核准該成
    分之藥品許可證，但前開藥品除非能證明與行政院衛生署依藥事法第三十九條規
    定核發輸入藥品許可證相同（含成分含量、國外製造廠等），依藥事法施行細則
    第六條之規定，得不屬禁藥外，其餘未經核准擅自輸入或製造者，仍應就其來源
    認屬為藥事法第二十二條第二款之禁藥或同法第二十條第一款之偽藥。
    Diphenhydramine、Diazepam藥品成分，應以藥品列管，行政院衛生署未曾核准
    同時含該二成分之藥品許可證，應就其來源認屬為藥事法第二十二條第二款之禁
    藥或同法第二十條第一款之偽藥。Delorzepam藥品成分，應以藥品列管，惟行政
    院衛生署許可證電腦資料，該署未曾核准該成分之藥品許可證，應就其來源認屬
    為藥事法第二十二條第二款之禁藥或同法第二十條第一款之偽藥，有行政院衛生
    署九十二年七月二十四日衛署藥字第０九二００四一三八六號函乙紙附卷可考。
    參諸扣押物品、數量清冊上ＲＵ─四八六係記載為大陸藥，被告亦自承據年籍姓
    名不詳自稱「江先生」之成年男子告知，前開藥品係屬大陸輸入之禁藥，則前開
    扣案之ＲＵ─四八六應屬藥事法上所規定之禁藥。而其餘藥品並未標示產地、廠
    商等標示，被告亦自承前開藥品為偽藥，應認係未經許可擅自製造之偽藥。足徵
    扣案如附表一所示之物均屬查獲之第二級毒品，如附表二所示之物均屬查獲之第
    三級毒品，附表三除ＲＵ─四八六為禁藥外，均屬偽藥。此外並有如附表四所示
    之分裝袋一百二十個（大袋三十四個，小袋八十六個）跳蚤市場週刊、帳冊各二
    本、新竹貨運快遞一覽表一張、ＮＯＫＩＡ牌八二五０型行動電話（連同000
    0000000號ＳＩＭ卡）、六一五０型行動電話（連同000000000
    0號ＳＩＭ卡）各一支、電子秤、絞碎大麻用之果汁機各一台、大麻捲煙器一個
    、大麻捲煙紙一包扣案可證，行動電話呼叫器線上查詢作業、臺灣大哥大股份有
    限公司雙向通聯資料查詢各乙紙、0000000000號行動電話通話記錄表
    （九十一年八月九日晚間八時起至同年月十二日止）乙份、被告所駕駛之九Ｑ─
    二七六號營業用小客車及查獲之毒品、偽藥、禁藥等相片十八幀等件在卷可按。
    綜上所述，本件事證均已明確，被告犯行皆洵堪認定。
二、被告行為後，毒品危害防制條例業於九十二年七月九日經總統以華總一義字第０
    九二００一二一九三０號修正公布，增列第四級毒品，亦不得非法販賣、轉讓及
    持有，惟於九十二年十二月九日始施行，從而被告所販賣之偽藥與禁藥中雖有部
    分藥品如Clotiazepam、Delorazepam、安定（Diazepam）、勞拉西泮（樂耐平，
    Lorazepam）美服培酮（Mifepristone）等藥品業已列為第四級毒品，惟仍應依
    現行法即藥事法處斷，核先敘明。按甲基安非他命（Methamphetamine）、四氫
    大麻酚（Tetrahydrocannabinol）、Ｎα－二甲基─3,4─（亞甲二氧基）苯乙
    基胺〔ＭＤＭＡ，Ｎα─dimethyl─3,4─（methylenedioxy）phenethy-
    lamine〕均屬毒品危害防制條例第二條第二項所定之第二級毒品；氟硝西泮（
    Flunitrazepam，俗稱ＦＭ２）為毒品危害防制條例第二條第三項所定之第三級
    毒品；愷他命（ketamine）業於九十一年一月二十三日經行政院以（九一）院臺
    法字第０九一０００一六０五號令修正發布，並自九十一年一月二十三日生效之
    同法第二條附表三增列為第三級毒品；而內含Diazepam、Diphenhydramine成分
    之藥水（俗稱女王蜂水）、內含Atopine、Strychnine或Caffeine、Atopine、
    Strychnine或Atopine、Strychnine或Lidocaine成分之藥品（俗稱瑪俐藥丸）、
    Lorazepam（俗稱汽水片藥丸，屬第四級管制藥品）及含安定（Diazepam）、
    Diphenhydramine成分、含Clothiapine成分、含Delorzepam成分之藥丸等藥品，
    為未經核准，擅自製造之藥品，即為藥事法所稱之偽藥，而美服培酮（
    Mifepristone俗稱ＲＵ─四八六）係未經核准擅自輸入之藥品，即為藥事法所稱
    之禁藥。核被告所為，係犯刑法第一百九十六條第一項之意圖供行使之用而收集
    偽造之通用紙幣罪、毒品危害防制條例第四條第二項之販賣第二級毒品罪、同條
    第三項販賣第三級毒品罪及藥事法第八十三條明知為偽藥及禁藥而販賣罪。被告
    於販賣前持有如附表一所示之第二級毒品及如附表二所示之第三級毒品之低度行
    為已為販賣之高度行為所吸收，均不另論罪。被告先後多次販賣第二級毒品甲基
    安非他命（Methamphetamine）、四氫大麻酚（Tetrahydrocannabinol）、ＭＤ
    ＭＡ、第三級毒品氟硝西泮（Flunitrazepam，俗稱ＦＭ２）愷他命（ketamina
    ）及內含安定（Diazepam）、Diphenhydramine成分之藥水（俗稱女王蜂水）、
    內含Atopine、Strychnine或Caffeine、Atopine、Strychnine或Atopine、
    Strychnine或Lidocaine成分之藥品（俗稱瑪俐藥丸）、Lorazepam（俗稱汽水片
    藥丸，屬第四級管制藥品）及含安定（Diazepam）Diphenhydramine成分之藥丸
    、含Clothiapine成分之藥丸、含Delorzepam成分之藥丸等偽藥及美服培酮（
    Mifepristone俗稱ＲＵ─四八六）之禁藥之犯行，均時間緊接，所犯基本構成要
    件相同，顯均係基於概括犯意反覆為之，皆應依連續犯之規定論以一罪，且就明
知為偽藥及禁藥而販賣部分，從一重之販賣偽藥罪論處，並皆加重其刑。被告所
    犯上開四罪間，犯意各別，行為不同，應予分論併罰。公訴人雖僅就被告意圖營
    利並基於概括犯意，自九十一年某日起，連續多次分別購入安非他命犯行提起公
    訴，然檢察官就犯罪事實一部起訴者，其效力及於全部，本件被告其餘自九十年
    底起向年籍姓名不詳自稱「江先生」之成年男子以每瓶五百元之價格購入含有甲
    基安非他命成分之藥水（扣案物品清單載為金蒼蠅水，起訴書誤載為不明偽藥）
    部分，與前揭論罪科刑部分，有連續犯裁判上一罪關係，已如前述，甲○字應就
    屬於裁判上一罪之前開部分一併加以裁判。爰審酌被告僅曾因施用毒品，經送往
    勒戒處所觀察、勒戒外並無前科，被告販賣第二級、第三級毒品及偽藥與禁藥不
    僅戕害他人身心，對社會危害亦非輕，且販賣之數量亦非微，兼衡被告犯罪之動
    機、目的、手段暨犯後大致坦承犯行態度尚稱良好等一切情狀，量處如主文所示
    之刑，並定應執行之刑，以示儆懲。又扣案之大麻香菸捲二支（白色香菸，紙上
    印有「Daviddoff」字樣），雖檢出Heroin（海洛因）成分，而海洛因係屬第一
    級毒品，惟公訴人並未起訴此部分，並非為起訴效力所及，甲○無從審究。參諸
    被告亦否認其明知前開香菸摻有海洛因，且僅有二支香菸中含海洛因成分，其餘
    二十三支白色係煙草捲則無海洛因成分，參以被告販賣前開大麻捲煙之價格，應
    認被告辯稱其不知前開香菸含有海洛因成分等語，亦應屬可採，附此敘明。
三、扣案如附表一所示之第二級毒品及如附表二第三級毒品係被告販賣而查獲之毒品
    ，應依毒品危害防制條例第十八條第一項前段宣告沒收銷燬；又按違禁物係指依
    法令禁止製造、運輸、販賣持有及行使之物而言，藥事法對偽藥及禁藥，並無禁
    止持有之規定，則除其他法令另有禁止製造、運輸、販賣持有及行使規定外（如
    毒品危害防制條例），偽藥及禁藥，並非均屬違禁物，最高法院八十五年度台上
    字第四五四五號判決可資參照。惟如附表三所示之偽藥及禁藥，為被告所有供其
    販賣所用之物之事實，業據被告供承不諱，仍為被告所有供其販賣偽藥及禁藥所
    用之物，爰依刑法第三十八條第一項第二款宣告沒收。如附表四所示之分裝袋一
    百二十個（大袋三十四個，小袋八十六個）、跳蚤市場週刊二本（分別為八九七
    六、九０三一期）、帳冊二本、新竹貨運快遞一覽表一張、ＮＯＫＩＡ牌八二五
    ０型行動電話（連同0000000000號ＳＩＭ卡）、六一五０型行動電話
    （連同0000000000號ＳＩＭ卡）各一支亦為供被告販賣第二級、第三
    級毒品及偽藥、禁藥所用之物，而電子秤一台為被告用以秤安非他命所用之物，
    亦據其於九十一年八月二十八日警訊中自承不諱；絞碎大麻用之果汁機一台、大
    麻捲煙器一個、大麻捲煙紙一包則為其販賣四氫大麻酚（Tetrahydrocannabinol
    ）所用之物，並均為被告所有，爰依刑法第三十八條第一項第二款宣告沒收。至
    於扣案之白子欣存摺非為被告所有，而除前開沒收之二支行動電話外其餘八具行
    動電話（含ＳＩＭ卡三張），並無證據足資認定與被告前開犯行有涉，安非他命
    吸食器一組及針筒一支，為其施用毒品所用之物，核與被告販賣毒品及偽藥、禁
    藥之行為無涉；疑似ＲＵ─四八六藥丸九顆（白色圓扁形錠，外為金色鋁箔包裝
    ，上有「米索前列醇片」字樣）並未檢出美服培酮（Mifepristone）成分，並非
    禁藥，爰均不為沒收之諭知，附此敘明。
據上論斷，應依刑事訴訟法第二百九十九條第一項前段，毒品危害防制條例第四條第
二項、第三項、第十八條第一項前段、藥事法第八十三條第一項，刑法第十一條前段
、第五十六條、第一百九十六條第一項、第五十一條第五款、第三十八條第一項第二
款、第二百條，判決如主文。
本案經檢察官顏世翠到庭執行職務
中      華      民      國     九十二     年     九     月    二十二    日
                                      臺灣板橋地方法院刑事第二庭
                                          法  官   張   宏   節
右正本證明與原本無異。
如不服本判決，應於判決送達後十日內向甲○提出上訴狀。
                                          書記官   李   淑   秋
中      華      民      國     九十二     年     九     月    二十五日
附錄本案論罪科刑法條全文
刑法第一百九十六條：
行使偽造、變造之通用貨幣、紙幣、銀行券或意圖供行使之用而收集或交付於人者，
處三年以上十年以下有期徒刑，得併科五千元以下罰金。
收受後方知為偽造、變造之通用貨幣、紙幣、銀行券，而仍行使或意圖供行使之用而
交付於人者，處五百元以下罰金。
第一項之未遂犯罰之。
毒品危害防制條例第四條：
製造、運輸、販賣第一級毒品者，處死刑或無期徒刑；處無期徒刑者，得併科新臺幣
一千萬元以下罰金。
製造、運輸、販賣第二級毒品者，處無期徒刑或七年以上有期徒刑，得併科新臺幣七
百萬元以下罰金。
製造、運輸、販賣第三級毒品者，處五年以上有期徒刑，得併科新臺幣五百萬元以下
罰金。
製造、運輸、販賣專供製造或施用毒品之器具者，處一年以上七年以下有期徒刑，得
併科新臺幣一百萬元以下罰金。
前四項之未遂犯罰之。
藥事法第八十三條：
明知為偽藥或禁藥，而販賣、供應、調劑、運送、寄藏、牙保、轉讓或意圖販賣而陳
列者，處五年以下有期徒刑，得併科新台幣十萬元以下罰金。
犯前項之罪，因而致人於死，處七年以上有期徒刑，致重傷害者，處一年以上七年以
下有期徒刑。
因過失犯第一項之罪者，處一年以下有期徒刑、拘役或新台幣十萬元以下罰金。
第一項之未遂犯罰之。
附表一：第二級毒品
一、第二級毒品甲基安非他命（Methamphetamine）三十六包及一瓶，總淨重二十點
    七八公克，餘二十點七二公克。
二、ＭＤＭＡ藥丸（無色透明塑膠瓶，紅色蓋，內裝黃色原扁形錠）七顆及部分碎裂
    錠。
三、第二級毒品四氫大麻酚（Tetrahydrocannabinol），零點七公克，實稱毛重一點
    四二七公克（含塑膠袋重）。
四、大麻香菸捲二支（白色香菸，紙上印有「Daviddoff」字樣）含有第二級毒品四
    氫大麻酚（Tetrahydrocannabinol）成分。
五、大麻小捲煙二十三支（白色細長煙草捲）含有第二級毒品四氫大麻酚（
    Tetrahydrocannabinol）成分。
六、含有甲基安非他命（Methamphetamine）成分之無色透明溶液十四瓶（無色透明
    塑膠瓶，內裝無色透明溶液，瓶上標籤有「Spanish Spanishe Fliege」字樣，
    扣案物品、數量總清冊上載為「金蒼蠅水」。
附表二：第三級毒品
一、第三級毒品氟硝西泮（Flunitrazepam，俗稱ＦＭ２），淨重七十點九六公克，
    取二公克鑑驗用罄，餘六八點九六公克。
二、愷他命之粉末（無色透明塑膠瓶，內裝米白色粉末）八瓶，實稱毛重十八點二二
    一公克（含塑膠瓶）。
三、愷他命無色透明溶液七瓶（十毫升無色透明玻璃注射液瓶，內裝無色透明溶液，
    瓶上標籤有「凱達」「Ketamine」「麻醉劑」字樣）。
四、愷他命無色透明溶液一瓶（無色透明玻璃注射液瓶，內裝無色透明溶液，瓶上標
    籤有「全痛寧」「Ketamine」）。
五、含氟硝西泮（Flunitrazepam，俗稱ＦＭ２）成分七顆及部分碎裂錠（白色圓扁
    形錠，錠面一面有「＋」字線），扣案物品、數量總清冊漏載此部分。
附表三：藥事法上之偽藥及禁藥
一、Clothiapine，淨重六九點二六公克，取二點七六公克鑑驗用罄，餘六六點五公
    克（扣案物品、數量總清冊將之誤列為ＦＭ２藥丸）。
二、第四級管制藥品安定（Diazepam），淨重十四點一二公克，取一點七二公克鑑驗
    用罄，餘十二點四公克（均檢出Diphenhydramine成分）（扣案物品、數量總清
    冊將之誤列為ＦＭ２藥丸），係屬偽藥。
三、第四級管制藥品安定（Diazepam），淨重二點九三公克，取零點七八公克鑑驗用
    罄，餘二點一五公克（扣案物品、數量清冊將之誤列為ＦＭ２藥丸），係屬偽藥
    。
四、第四級管制藥品地洛西泮（Delorzepam），淨重零點六九公克，取零點四七公克
    鑑驗用罄，餘零點二二公克（扣案物品、數量總清冊將之誤列為ＦＭ２藥丸），
    係屬偽藥。
五、第四級管制藥品安定（Diazepam）及Diphenhydramine（抗組織胺類藥物）十九
    瓶（褐色玻璃瓶，銀色蓋，內裝黃褐色混濁溶液，銀色標籤紙上有「Angel Kiss
    」「INVERMA」等字樣五瓶及褐色玻璃瓶，銀色蓋，內裝黃褐色混濁溶液，金色
    標籤紙上有「Angel Kiss」「INVERMA」等字樣十四瓶；扣案物品、數量總清冊
    係載明為「女王蜂水」），係屬偽藥。
六、含Atopine、Strychnine成分之藥丸四十三顆（黃色體、紫色蓋膠囊，內裝白色
    粉末）、含Caffeine、Atopine、Strychnine成分之藥丸二顆及不完整膠囊（白
    色體、紅色蓋膠囊，內裝白色粉末）、含Atopine、Strychnine成分一顆及不完
    整膠囊（淺橘色體、紅色蓋膠囊，內裝白色粉末）、含Lidocaine成分之藥丸一
    顆及不完整膠囊（黃色體、綠色蓋膠囊，內裝白色粉末）（扣案物品、數量總清
    冊上品名為瑪俐替代搖頭丸），係屬偽藥。
七、第四級管制藥品Lorazepam成分之藥丸四十顆及部分破裂錠（銀白色鋁箔紙包裝
    ，白色圓扁形錠，錠面一面有刻痕，扣案物品、數量總清冊上之品名為汽水片藥
    丸），係屬偽藥。
八、ＲＵ四八六藥丸（含Mifepristone成分）十八顆（淺黃色橢圓扁形錠，錠面一面
    有刻痕，外圍金色鋁箔包裝），係屬禁藥。
九、含第四級管制藥品安定（Diazepam）及Diphenhydramine（抗組織胺類藥物）成
    分之藥丸七顆及部分碎裂錠（米色圓形扁形錠錠面有「２」字樣），係屬偽藥，
    扣案物品、數量總清冊漏載此部分。
附表四：
一、分裝袋一百二十個（大袋三十四個，小袋八十六個）。
二、跳蚤市場週刊二本（分別為八九七六、九０三一期）。
三、帳冊二本。
四、新竹貨運快遞一覽表一張。
五、ＮＯＫＩＡ牌八二五０型行動電話（連同0000000000號ＳＩＭ卡）、
    六一五０型行動電話（連同0000000000號ＳＩＭ卡）各一支。
六、電子秤一台。
七、絞碎大麻用之果汁機一台。
八、大麻捲煙器一個。
九、大麻捲煙紙一包。


司法院資訊處製作；財團法人民間司法改革基金會備份。
